【裁判字號】    97,易,1405
【裁判日期】    970430
【裁判案由】    加重竊盜
【裁判全文】
臺灣臺中地方法院刑事判決              97年度易字第1405號
公  訴  人  臺灣臺中地方法院檢察署檢察官
被      告  甲○○
上列被告因竊盜案件，經檢察官提起公訴（九十七年度偵字第五
九一七號），本院判決如下：
    主    文
甲○○竊盜，累犯，處有期徒刑月，如易科罰金，以新臺幣壹
仟元折算壹日。
    犯罪事實
一、甲○○於民國（下同）九十六年間因犯竊盜罪，經台灣苗栗
    地方法院判處有期徒刑三月並確定，於九十六年十一月二十
    八日以羈押折抵刑期期滿執行完畢。詎其仍不知悔改，復意
    圖為自己不法之所有，於九十七年三月五日下午二時許，在
    名瀚營造有限公司位於臺中市北屯區○○○○路與軍福十七
    路口之施工工地，趁該處無人看守之際，由該公司用與外界
    隔離進出以烤漆板圍籬與鐵門間之空隙，側身進入該工地內
    ，徒手竊取該公司工地主任徐茂仁所管領施工用之鷹架四支
    （價值新台幣一千元），得手後，再由該空隙側身走出工地
    外面時，適執行巡邏勤務之員警途經該處，見甲○○形跡可
    疑，上前攔檢盤查，而當場查獲，並扣得鷹架四支（已發還
    徐茂仁）。
二、案經臺中市警察局第五分局報請臺灣臺中地方法院檢察署檢
    察官偵查起訴。
    理    由
一、按被告以外之人於審判外之陳述，雖不符前四條之規定，而
    經當事人於審判程序同意作為證據，法院審酌該言詞陳述或
    書面陳述作成時之情況，認為適當者，亦得為證據。當事人
    、代理人或辯護人於法院調查證據時，知有第一百五十九條
    第一項不得為證據之情形，而未於言詞辯論終結前聲明異議
    者，視為有前項之同意，刑事訴訟法第一百五十九條之五定
    有明文。經查證人即被害人徐茂仁於警詢時之指證述，被告
    在本院審理時並未爭執其證據能力，且未於本案言詞辯論終
    結前聲明異議，本院審酌證人即被害人徐茂仁於警詢時之指
    證述，係於案發後就其遭竊之事實所為，且依其陳述作成時
    之情況，並無不適當之情形，依刑事訴訟法第一百五十九條
    之五第二項規定，自有證據能力，合先敘明。
二、上揭犯罪事實，業據被告甲○○迭於警詢、偵查中及本院審
    理時均坦承不諱，核與證人即被害人徐茂仁於警詢、偵查中
    指證述失竊之情節相符，並有贓物認領保管單一紙、查獲現
    場照片二張附卷可憑，足見被告之自白與事實相符。本件事
    證明確，被告犯行堪以認定。
三、核被告甲○○所為，係犯刑法第三百二十條第一項之普通竊
    盜罪。公訴意旨認被告所為，係犯刑法第三百二十一條第一
    項第二款之踰越安全設備竊盜罪，惟查被告係由該公司用與
    外界隔離進出以烤漆板圍籬與鐵門間之空隙，側身進入該工
    地內，徒手竊取鷹架四支等情，已據被告迭於警詢、偵查中
    及本院審理時供明在卷，並未有何踰越以烤漆板圍籬或鐵門
    之行為，足見被告所為，應係犯刑法第三百二十條第一項之
    普通竊盜罪，是公訴意旨上開認定，尚有未洽，起訴法條應
    予變更。查被告於九十六年間因犯竊盜罪，經台灣苗栗地方
    法院判處有期徒刑三月並確定，於九十六年十一月二十八日
    以羈押折抵刑期期滿執行完畢，有台灣高等法院被告前案紀
    錄表附卷可稽，其於五年內故意再犯本件有期徒刑以上之罪
    ，為累犯，應依法加重其刑。爰審酌被告有竊盜等前科（見
    卷附台灣高等法院被告前案紀錄表），詎仍不知悔改，復犯
    本件竊盜，及其犯罪之動機、目的、手段、竊取物品價值，
    對社會所生危害與犯罪後坦承犯行，態度尚稱良好等一切情
    狀，量處如主文所示之刑，並諭知易科罰金之折算標準，以
    示懲儆。
四、據上論斷，應依刑事訴訟法第二百九十九條第一項前段、第
    三百條，刑法第三百二十條第一項、第四十七條第一項、第
    四十一條第一項前段，刑法施行法第一條之一，判決如主文
    。
本案經檢察官乙○○到庭執行職務。
中    華    民    國    97    年    4     月    30    日
                  刑事第一庭    法  官  朱光國
上正本證明與原本無異。
如不服本判決，應於收受送達後10日內向本院提出上訴書狀（應
敘述具體理由並附繕本）。
上訴書狀如未敘述理由，應於上訴期間屆滿後20日內補提理由書
於本院。
                                書記官  張孝妃
中    華    民    國    97    年    4     月    30    日
附錄論罪科刑法條
刑法第320條第1項：
意圖為自己或第三人不法之所有，而竊取他人之動產者，為竊盜
罪，處5年以下有期徒刑、拘役或5百元以下罰金。


司法院資訊處製作；財團法人民間司法改革基金會備份。
